【裁判字號】    95,抗,54
【裁判日期】    950227
【裁判案由】    假扣押
【裁判全文】
臺灣高等法院高雄分院民事裁定            95年度抗字第54號
抗  告  人  乙○
相  對  人  高雄銀行股份有限公司
法定代理人  甲○○
上列抗告人與相對人間假扣押事件，對於中華民國94年11月10日
臺灣高雄地方法院94年度裁全字第7377號裁定，提起抗告，本院
裁定如下：
    主  文
原裁定關於（一）准假扣押抗告人之財產及命供擔保金額超過後
開第二項; 暨（二）免供擔保之金額超過後開第三項; 並其聲請
費用部分之裁判均廢棄。
相對人以新台幣壹拾萬元或同額之中央政府建設公債88年度甲類
第2 期債票為抗告人供擔保後，對於抗告人之財產，在新台幣貳
拾捌萬柒仟陸佰肆拾參元範圍內，得為假扣押。
抗告人如為相對人供擔保新台幣貳拾捌萬柒仟陸佰肆拾參元後，
得免為或撤銷假扣押。
上開廢棄（一）部分，相對人在第一審之聲請駁回。
其餘抗告駁回。
聲請及抗告程序費用由抗告人負擔五分之一，餘由相對人負擔。
    理  由
一、抗告意旨略以：抗告人於民國（下同）94年5 、6 、7 、9
    、11、12月均有繳息紀錄，並未遲延繳息達6 個月以上，相
    對人即對抗告人之財產聲請假扣押。且抗告人已提供市價約
    新台幣(下 同）300 萬元之不動產設定抵押權予相對人，已
    足以擔保相對人之借款債權146 萬餘元，相對人並無日後不
    能強制執行之虞，相對人聲請假扣押查封抗告人之建物，市
    價僅3、40 萬元且地上權使用期限將屆滿，已侵害抗告人及
    該建物基地所有人之權益，爰請求廢棄原裁定等語。
二、按債權人就金錢請求或得易為金錢請求之請求，欲保全強制
    執行者，得聲請假扣押；請求及假扣押原因之釋明如有不足
    ，而債權人陳明願供擔保或法院認為適當者，法院得定相當
    之擔保，命供擔保後為假扣押，民事訴訟法第522 條第1 項
    、第526 條第2 項定有明文。又按假扣押為保全程序之一種
    ，係在本案訟爭尚未判決確定以前，預防將來債權人勝訴後
    ，不能強制執行或難於執行而設，債權人所主張之債權能否
    成立，尚待本案之判決，非聲請假扣押時先應解決之問題。
    經查，本件相對人主張對抗告人有借款債權，願供擔保以代
    釋明，聲請為假扣押，依上開規定，並無不合，抗告人抗辯
    ：抗告人並未遲延繳息達6 個月以上，相對人即聲請假扣押
    云云，惟乃應待本案解決之問題，非假扣押保全程序所應審
    認之事項，抗告人此部分所辯，委無足取。
三、抗告人又抗辯：抗告人已提供市價約300 萬元之不動產設定
    抵押權予相對人，已足以擔保相對人之借款債權1,467,643
    元等語。經查，相對人對抗告人之借款本金債權為1,467,
    643 元，抗告人雖提供高雄縣仁武鄉○○○ 街20號房屋及同
    鄉○○○段第10-32 號土地 (下簡稱抵押物）設定第1 順位
    抵押權予相對人，惟相對人已釋明依同街31號房屋及同段第
    10-15 號土地，於94年10月6 日以168 萬元拍定之價格，土
    地部分為943,000 元，建物部分為744,000 元，分別除以土
    地及建物之面積21.2坪、48.3坪，則土地每坪44,481元、建
    物每坪15,404元，以此金額換算抵押物之價值，土地為
    941,974 元 (每坪4,4481元乘以土地面積20.57 等於
    941,974）， 建物為431,312 （每坪15,404乘以建物面積28
    坪等於431,312)，抵押物共值1,373,286 元，再扣除抵押物
    之土地增值稅197,986 元，預估拍賣抵押物僅可穫償118 萬
    元，並提出法拍屋全球資訊網全文資料、土地增值稅試算各
    1 紙附卷可稽，而抗告人就其抵押物現價值為300 萬元，未
    能提出證據證明之，自難採信，則抗告人之抵押物不足清償
    借款本金債權額287,643 元，相對人就此不足清償額
    287,643 元部分，始有日後無法或甚難執行之虞，而有假扣
    押之必要。從而，相對人以10萬供或同額之中央政府建設公
    債88年度甲類第2 期債票為抗告人供擔保後，准  許對於抗
    告人之財產在287,643 元範圍內假扣押，及抗告人如為相對
    人供擔保287,643 元後，得免為或撤銷假扣押。原審裁定關
    於准許假扣押抗告人之財產及命供擔保金額暨免供擔保之金
    額，超過上開應准許部分，尚有違誤，抗告意旨，指摘原裁
    定此部分不當，求予廢棄改判，為有理由，應由本院予以廢
    棄，改判如主文第二、三、四項所示。抗告意旨另指摘准許
    假扣押之裁定不當，求予廢棄改判，為無理由，應予以駁回
    。
四、據上論結，本件抗告為一部有理由、一部無理由，依民事訴
    訟法第495 條之1 第1 項、第450 條、第449 條第1 項、第
    95條、第79條，裁定如主文。
中    華    民    國    95    年    2     月    27    日
                              民事第二庭
                                  審判長法  官  簡色嬌
                                        法  官  黃科瑜
                                        法  官  朱玲瑤
以上正本證明與原本無異。
不得再抗告。
中    華    民    國    95    年    2     月    27    日
                                        書記官  賴梅琴


司法院資訊處製作；財團法人民間司法改革基金會備份。
